【裁判字號】    98,簡上,874
【裁判日期】    981207
【裁判案由】    傷害
【裁判全文】
臺灣桃園地方法院刑事判決             98年度簡上字第874號
上  訴  人  臺灣桃園地方法院檢察署檢察官
上  訴  人
即  被  告  丁○○
上列上訴人因被告傷害案件，不服本院中華民國98年8 月11日98
年度桃簡字第1749號第一審簡易判決（聲請簡易判決處刑案號：
98年度偵字第9806號），提起上訴，本院管轄之第二審地方法院
合議庭判決如下：
    主  文
上訴駁回。
    事實及理由
一、本案經本院審理結果，認第一審以被告丁○○犯刑法第277
    條第1 項之普通傷害罪，論以累犯，適用刑法第277 條第1
    項、第47條第1 項、第41條第1 項前段，逕以簡易判決判處
    有期徒刑4 月，並諭知如易科罰金，以新臺幣2000元折算1
    日，核其認事用法並無不合，量刑亦稱妥適，應予維持，並
    引用第一審簡易判決記載之事實、證據及理由（如附件）。
二、證據能力：證人乙○○於警詢、檢察事務官前所為之證述，
    雖屬傳聞證據，被告於本院審理時並不爭執其證據能力，本
    院審酌上開筆錄作成時，較無人情施壓或干擾，亦無不當取
    供之情形，認為以之作為本案之證據亦屬適當，是上開證述
    ，依刑事訴訟法第159 條之5 第2 項規定，有證據能力。另
    告訴人乙○○、證人甲○○於偵查中向檢察官所為之陳述，
    核無顯有不可信之情況，依刑事訴訟法第159 條之1 第2 項
    規定，亦得為證據。
三、被告上訴意旨略以：當天伊沒有毆打乙○○，伊只是走到門
    口要請乙○○進來坐，乙○○沒有說話，伊就轉身進入屋內
    ，當日告訴人為何報警伊不清楚，且管區2 位員警到場時亦
    未見告訴人受到任何傷害，本件應係告訴人誣陷云云。檢察
    官上訴意旨則以：被告未賠償告訴人所受損害，亦未給付甲○○薪資，原審量刑過輕云云。
四、經查，證人甲○○於本院審理時證稱：97年9 月25日乙○○
    從台南上來桃園，伊跟他說剛好要去領錢，乙○○就陪伊去
    ，晚上6 點多伊進去被告屋內領錢，當時乙○○沒有進屋內
    ，在外面等伊，約晚上8 點多快到9 點，乙○○在門口開門
    問：「姐，錢領到了沒，領好了要回家」，伊回答還沒，乙○○就走出去到騎樓外路邊等伊，當時伊、丙○○、被告、
    被告的太太都在屋內，後來被告有出去一下，伊有聽到打架
    的聲音，也有聽到乙○○說：「我不認識你，你為什麼打我
    」，伊到屋外後，伊弟弟已經跑掉，被告走進屋內，過一會
    警察就和伊弟弟到被告屋內，伊弟弟在警察面前對被告說：
    「我不認識你，為何打我」，被告說他沒有打人，後來伊就
    載伊弟弟去驗傷等語明確（見本院卷第51至53頁），核與證
    人即告訴人乙○○於警詢、偵查中指訴：伊在門口詢問伊姐
    姐到底工錢領好了沒有，伊就又出去外頭等，過一會被告就
    從屋內衝出來，說伊恐嚇他，接著用拳頭打伊的臉，還勒伊
    的脖子，伊跑去拜託檳榔攤的人報警說伊被打，後來警察有
    到現場之情節相符（見97他4336號卷第3 、28、51、52頁）
    ，且與證人丙○○於本院審理時證稱：伊有聽到被告在外面
    跟別人對話，他們說話嗓門比較大，外面講話聲音結束後，
    伊與甲○○有走到騎樓，發現被告有在路邊，嘴巴一直在唸
    很大聲走進來，過一會兒警察就與乙○○到被告家裡等情亦
    相合（見本院卷第53至55頁），且告訴人乙○○確受有頭部
    外傷併腦震盪、右臉、腹部鈍挫傷、頸部、左肩擦挫傷之傷
    害，此有敏盛綜合醫院97年9 月25日診斷證明書在卷可稽（
    見97他4336號卷第5 頁），足認證人甲○○前揭證述堪信真
    實可採。
五、被告雖以前詞置辯，惟查告訴人乙○○站在門口表示：「姐
    ，錢領到了沒，領好了要回家」後約1 分鐘，被告就走出屋
    外，隨後證人甲○○即聽見外面有打架聲音，告訴人喊：「
    我不認識你，你為什麼打我」，整個領錢過程中，被告僅走
    出屋外1 次等語，業據證人甲○○證述詳確（見本院卷第52
    頁反面），參諸當日事件發生之前後順序，被告在告訴人乙○○催促領錢話語後，即走出屋外，隨後有打架聲音及告訴
    人喊叫聲音，領錢過程中除被告外並無其他人走出屋外，且
    證人甲○○聽見喊叫聲後，與丙○○走出屋外站在騎樓，看
    見被告站在路邊，一邊罵三字經，一邊走進來，之後告訴人
    乙○○與員警到現場，告訴人乙○○亦當場表示遭不相識之
    被告毆打等各節，再衡以告訴人乙○○與被告並不相識，已
    據被告供陳在卷（見97他4336號卷第19頁），若非當日告訴
    人乙○○確實遭被告毆打，又何需在被告走出屋外後即當場
    喊叫，跑至檳榔攤報警，並與員警一同進入被告屋內向被告
    質問，再觀以被告當日確實認為甲○○曾在工地講些不該講
    的話，以致未將工資給付甲○○，亦據證人丙○○證述在卷
    （見本院卷第54頁反面），可見被告當時遭陪同甲○○前來
    領錢之乙○○之催促，一時心生不快而走到屋外毆打乙○○
    ，情極明灼。
六、核被告所為，係犯刑法第277 條第1 項之普通傷害罪。原審
    以被告犯行明確，並於有期徒刑執行完畢後，5 年內故意再
    犯有期徒刑以上之本罪，為累犯，並審酌被告在無夙仇怨隙
    及糾葛之情況下，竟師出無名，突然出手毆打與之素昧平生
    之告訴人，惡性甚重及其犯罪手段、犯行所生之危害及犯後
    態度兼衡其職業為「工」等一切情狀判處被告有期徒刑4 月
    ，並諭知如易科罰金，以新臺幣2,000 元折算1 日，其認事
    用法，核無不合，量刑亦屬妥適，自應予維持。被告飾詞否
    認有走出屋外毆打乙○○，顯係臨訟畏罪圖卸之詞，自非可
    採。再按刑之量定，係實體法上賦予法院得為自由裁量之事
    項，倘其未有逾越法律規定之範圍，或濫用其權限，即不得
    任意指摘為違法，作為上訴理由（最高法院75年台上字第
    7033號判例意旨參照），本件原審已詳予審酌被告犯罪之情
    節、手段、所生之危害及犯後態度等一切情狀，在法定刑度
    範圍內，詳予審酌科刑，核無輕重相差懸殊等失出或失入之
    違法或失當之處，檢察官徒以前詞，主張原審量刑過輕云云
    ，要屬對原判決就刑之量定已詳予說明審酌之事項，漫為爭
    執，亦非可採。綜上，本件原審判決認事用法及量刑既均無
    違誤或瑕疵可指，本案檢察官及被告上訴自均無理由，應予
    駁回。
據上論斷，應依刑事訴訟法第455 條之1 第1 項、第3 項、第36
8 條、第373 條，判決如主文。
本案經檢察官施昱廷到庭執行職務。
中    華    民    國    98    年    12    月    7    日
                  刑事第一庭  審判長法  官  曾家貽
                                    法  官  俞力華
                                    法  官  張瓊華
以上正本證明與原本無異。
不得上訴。
                                    書記官  李宜娟
中    華    民    國    98    年    12    月    9     日
附錄本案論罪科刑法條：
中華民國刑法第277 條第1項（普通傷害罪）
傷害人之身體或健康者，處3 年以下有期徒刑、拘役或1 千元以
下罰金。
附件：
台灣桃園地方法院刑事簡易判決      98年度桃簡字第1749號
聲  請  人  台灣桃園地方法院檢察署檢察官
被      告  丁○○    男  42歲（民國○○年○月○○日生）
                      身分證統一編號：Ｚ000000000號
                      住屏東縣枋寮鄉○○村○○路85號
                      居桃園縣八德市○○路493巷81弄37號
上列被告因傷害案件，經檢察官聲請簡易判決處刑（98年度偵字
第9806號），本院判決如下：
    主      文
丁○○傷害人之身體，累犯，處有期徒刑肆月，如易科罰金，以
新台幣貳仟元折算壹日。
    事實及理由
一、本件犯罪事實 及證據胥同於附件檢察官聲請簡易判決處刑書
    之記載，茲予引用。
二、核被告丁○○所為，係犯刑法第277 條第1 項之傷害罪。次
    查，其曾有如事實部分所載之犯罪科刑執行情形，有台灣高
    等法院被告前案紀錄表1 份在卷可按，是以其受有期徒刑執
    行完畢後，於5 年內故意再犯有期徒刑以上之本罪，為累犯
    ，應依法加重其刑。爰審酌被告在無任何夙仇怨隙及糾葛之
    情況下，竟師出無名，霍然出手毆打與之素眛平生之告訴人
    ，惡性甚重及其犯罪手段、犯行所生之危害及犯後態度，兼
    衡其職業為「工」，有警詢筆錄所載為憑，再者，自由刑除
    剝奪受刑人之人身自由外，尤因自由受束之故，附帶使之喪
    失日常原可獲取收入之效，是以倘准易科罰金，折算標準自
    須考量依其職業、身分所應有之資力予以酌定，方能使加諸
    其財產之不利益所生之懲罰效果得等同於執行時兼具自由、
    財產雙損性質之自由刑等情狀，量處如主文所示之刑，並諭
    知易科罰金之折算標準。
三、應依刑事訴訟法第449 條第1 項、第454 條第2 項，刑法第
    277 第1 項、第47條第1 項、第41條第1 項前段，刑法施行
    法第1 條之1 第1 項、第2 項前段，逕以簡易判決處如主文
    所示之刑。
四、如不服本判決，應於送達後10日內向本院提出上訴狀，上訴
    於本院合議庭。
中    華    民    國    98    年    8     月    11    日
                  刑事第十一庭  法  官  蔡榮澤
臺灣桃園地方法院檢察署檢察官聲請簡易判決處刑書
                                      98年度偵字第9806號
    被      告  丁○○  男  42歲（民國○○年○月○○日生）
                        住屏東縣枋寮鄉○○村○○路85號
                        居桃園縣八德市○○路493巷81弄37
                        號
                        國民身分證統一編號：Ｚ000000000號
上列被告因傷害案件，業經偵查終結，認為宜以簡易判決處刑，
茲將犯罪事實及證據並所犯法條分敘如下：
          犯罪事實
一、丁○○曾因違反台灣地區及大陸地區人民關係條例案件，經
    台灣台中地方法院判處有期徒刑3月確定，甫於民國94年8月
    30日易科罰金執行完畢。詎猶未知悔改，基於傷害之犯意，
    於97年9月25日晚間9時許，在桃園縣八德市○○路493巷81
    弄37號前，徒手毆打陪同甲○○向丁○○催討薪資之乙○○
    ，致乙○○受有頭部外傷併腦震盪及右臉、腹部鈍挫傷與頸
    部、左肩擦挫傷等傷害，始悉上情。
二、案經乙○○告訴偵辦。
          證據並所犯法條
一、訊據被告丁○○矢口否認有何上開傷害犯行，辯稱：伊未毆
    打告訴人乙○○，當時伊站在門口，並未出外云云。經查，
    上揭傷害事實，業據告訴人指訴歷歷，並經證人即告訴人之
    姐甲○○證述：當天告訴人自南部上來找伊，伊陪同告訴人
    到處走一走，順便去領薪資，伊請告訴人在外面等候，因被
    告遲不給付，伊在屋內自當晚6時許候至晚間9時許，告訴人
    有進來詢問是否領完錢，被告緊接出去，並非站在門口，隨
    即聽見告訴人在外呼喊「為何打我」，待伊外出，已不見告
    訴人等詞，另有診斷證明書附卷可稽，顯見被告確有傷害乙○○之犯行。綜上，被告上開犯嫌洵堪認定。
二、核被告所為，係犯刑法第277條第1項之罪嫌。被告曾犯如事
    實欄所載之前科，甫執行完畢，有刑案資料查註記錄表為憑
    ，5年內故意再犯本件有期徒刑以上之罪，為累犯，請依刑
    法第47條第1項規定，加重其刑。
三、依刑事訴訟法第451條第1項聲請逕以簡易判決處刑。
    此    致
臺灣桃園地方法院
中    華    民    國    98    年    5     月    4     日
                              檢  察  官  陳 亮 佑


司法院資訊處製作；財團法人民間司法改革基金會備份。
